【裁判字號】    90,易,373
【裁判日期】    900703
【裁判案由】    傷害
【裁判全文】
臺灣臺南地方法院刑事判決                            九十年度易字第三七三號
    公  訴  人  臺灣台南地方法院檢察署檢察官
    被      告  甲○○
    選任辯護人  石宗立
                蔡政宏
右列被告因傷害案件，經檢察官提起公訴（八十九年度偵字第六一二三號、第六三六
九號），本院判決如左：
    主  文
甲○○教唆傷害人之身體，處拘役伍拾玖日，如易科罰金，以參佰元折算壹日。
    事  實
一、甲○○係日安營造股份有限公司（下稱日安公司）承包國立成功大學總圖書館工
    程之工務經理，負責工地一切事務及工程進度執行。甲○○與日安公司之板模承
    包商丙○○、乙○○夫婦因前開工程進度執行問題因故解約並迭生糾紛，詎甲○○因丙○○、乙○○夫婦經常至工地催討日安公司積欠之工程款項並阻礙工程進
    行，不堪其擾，竟基於教唆傷害之故意，趁丙○○、乙○○告知將於民國八十九
    年四月二十一日再度至工地談判工程款糾紛之際，唆使一名綽號為「馬沙」之不
    詳姓名年籍成年男子，於八十九年四月二十一日上午十時三十分許，在台南市○○路成功大學總圖館工程工地內，由「馬沙」夥同不詳男子數名出手圍毆丙○○
    、乙○○夫婦，致丙○○受有鼻部０．五╳０．五公擦傷、右臉部五╳三．五公
    分、六╳六公分挫傷；乙○○受有左手肘一╳一公分、二╳一公分及兩膝部一╳
    一公分、四╳二公分擦傷之傷害。
二、案經丙○○、乙○○訴請及由台南市警察局第一分局報請臺灣台南地方法院檢察
    署檢察官偵查起訴。
    理  由
一、訊據被告甲○○固不否認告訴人丙○○、乙○○二人有於右揭時地遭「馬沙」等
    人圍毆成傷之事實，惟矢口否認有何教唆傷害犯行，辯稱：伊並未叫人毆打告訴
    人，且該名綽號「馬沙」男子僅是工地之工人，伊不認識，亦不知其姓名云云。
    惟查，右揭事實迭據告訴人丙○○、乙○○指訴綦詳，並有行政院衛生署臺南醫
    院驗傷證明書二紙在卷可資佐證，足見告訴人二人確有於右揭時地遭「馬沙」等
    人圍毆成傷無訛，觀之被告與告訴人間有右揭事實欄所指工程糾紛，且明知雙方
    相約於前開時、地談判工程款事宜，而該名綽號「馬沙」者與告訴人二人並不相
    識，彼此間亦無任何糾葛，則若非被告所唆使，該名綽號「馬沙」者豈有無故夥
    眾圍毆告訴人二人之理？參以告訴人丙○○、乙○○遭「馬沙」等人毆傷後，被
    告自承「馬沙」有將告訴人帶至日安公司工地內之事務所，其並拿出合約書給「
    馬沙」查看其上所載告訴人之住址、電話等情以觀，若非被告有唆使「馬沙」夥
    眾傷害告訴人，則告訴人遭圍毆後又何故會被「馬沙」等人進而帶至該工地被告
    所在之事務所內？且被告又何須出示載有告訴人住址、電話之合約書給「馬沙」
    查看，以示警告「馬沙」等人隨時可找到告訴人之理？凡此等情，在在足徵被告
    所辯其並未叫人毆打告訴人云云，顯係事後卸責之詞，不足採信，事證明確，被
    告犯行洵堪認定。
二、核被告甲○○教唆該不詳姓名成年男子「馬沙」傷害告訴人，核其所為，係犯刑
    法第二百七十七條第一項教唆傷害罪。爰審酌被告犯罪之動機、犯罪之手段、平
    日生活狀況、品行、智識程度、與被害人之關係、犯罪所生危害、犯罪後態度等
    一切情狀，量處如主文所示之刑，並諭知易科罰金之折算標準，以示懲儆。
據上論斷，應依刑事訴訟法第二百九十九條第一項前段，刑法第二十九條、第二百七
十七條第一項、第四十一條第一項前段，罰金罰鍰提高標準條例第一條前段、第二條
，判決如主文。
本案經檢察官簡光昌到庭執行職務
中      華      民      國      九十      年      七      月     三     日
                                  臺灣臺南地方法院刑事第二庭
                                          法  官  張  瑛  宗
右正本證明與原本無異。
如不服本判決，應於判決送達後十日內向本院提出上訴狀( 應附繕本 )。
                                          書記官  盧  立  勇
中      華      民      國      九十      年      七      月     四     日
附錄法條
中華民國刑法第二百七十七條第一項
 (普通傷害罪)
傷害人之身體或健康者，處三年以下有期徒刑、拘役或一千元以下罰金。


司法院資訊處製作；財團法人民間司法改革基金會備份。
